臺灣臺南地方法院刑事判決　
                                     110年度易字第865號
                                     110年度易字第892號 
公  訴  人  臺灣臺南地方檢察署檢察官
被      告  林裕憲



上列被告因竊盜案件，經檢察官提起公訴（110年度偵字第14338
號），追加起訴（110年度偵字第17385號、第18655號）因被告
於本院審理中就被訴事實為有罪之陳述，經本院裁定以簡式審判
程序審理，判決如下：
    主  文
林裕憲犯踰越門扇竊盜罪，累犯，處有期徒刑捌月；又犯竊盜罪
，累犯，處有期徒刑肆月，如易科罰金，以新台幣壹仟元折算壹
日；又犯踰越門扇竊盜罪，累犯，處有期徒刑捌月；又犯竊盜未
遂罪，累犯，處有期徒刑貳月，如易科罰金，以新台幣壹仟元折
算壹日。有期徒刑不得易科罰金部分，應執行有期徒刑拾月；有
期徒刑得易科罰金部分，應執行有期徒刑伍月，如易科罰金，以
新台幣壹仟元折算壹日。
未扣案犯罪所得電纜線伍捆、電纜線壹佰公尺均沒收之，如全部
或一部不能沒收或不宜執行沒收時，追徵其價額。　
    事  實
一、林裕憲於民國106年間因竊盜、毒品等案件，經本院分別判
    決確定，並以107年度聲字第90號刑事裁定定應執行有期徒
    刑1年6月確定，嗣於108年4月10日執行完畢。
二、林裕憲意圖為自己不法之所有，基於竊盜之犯意，而為下列
    竊盜犯行：
　㈠於110年4月14日晚間8時46分許，駕駛車牌號碼000-0000號租
    賃小客車，前往王柏翊管理之臺南市○○區○○路000巷00號工
    地地下室，踰越地下室倉庫鐵門後，進入上開地下室並徒手
    竊取倉庫內電纜線3捆後，駕駛上開車輛逃離現場。
　㈡於110年2月12日凌晨4時17分許，駕駛向不知情之林雋偉承租
    之車牌號碼000-0000號自用小客車，前往歐文祥所管理位於
    臺南市安平區平通路、國平路交岔路口處之梅菲爾大樓工地
    ，徒手竊取上開工地地下一樓之電纜線約100公尺，得手後
    駕駛上開車輛逃離現場。
  ㈢於110年4月9日晚間10時許，騎乘車牌號碼000-0000號普通重
    型機車，前往王柏翊管理之臺南市○○區○○路000巷00號工地
    地下室，以拆除鎖頭之方式，踰越地下室倉庫鐵門並進入上
    開地下室後，徒手竊取倉庫內電纜線2捆，得手後騎乘上開
    機車逃離現場。
  ㈣於110年5月6日晚間7時許，騎乘車牌號碼000-0000號普通重
    型機車，前往王柏翊管理之臺南市○○區○○路000巷00號工地
    ，於目視搜尋財物而著手於竊盜行為之實施時，為上開工地
    保全人員所發現，未能竊得財物而未遂，旋騎乘上開機車逃
    離現場。
三、案經王柏翊訴由臺南市政府警察局永康分局報告臺灣臺南地
    方檢察署檢察官偵查起訴暨追加起訴。
    理  由
一、本件被告林裕憲所犯為死刑、無期徒刑、最輕本刑為3年以
    上有期徒刑以外之罪，亦非屬高等法院管轄之第一審案件，
    其於審理程序進行中，先就被訴事實為有罪之陳述，經法官
    告知簡式審判程序之旨，並聽取公訴檢察官之意見後，依刑
    事訴訟法第273條之1第1項、第273條之2等規定，裁定進行
    簡式審判程序，且不受同法第159條第1項、第161條之2、第
    161條之3、第163條之1及第164條至第170條所規定證據能力
    認定及調查方式之限制，合先敘明。
二、上揭犯罪事實，業據被告於警詢及偵審中均坦承不諱，並經
    證人即告訴人王柏翊、證人即被害人歐文祥於警詢中證述遭
    竊經過明確，且有縱貫企業有限公司110年3月22日出貨單影
    本1紙、臺南市○○區○○路000巷00號工地及路口監視器畫面截
    圖4張、110年4月14日車牌號碼000-0000號小客車中華民國
    小客車租賃定型化契約書暨汽車出租單影本1份、臺南市政
    府警察局永康分局刑案現場勘察紀錄表、刑案現場跡證分佈
    圖各1份、現場勘察照片15張、臺南市○○區○○路000巷00號工
    地地下室之監視器畫面截圖2張、現場照片1張、通訊軟體LI
    NE名稱「兵南廠商…群組」對話紀錄截圖暨所附林裕憲遭攔
    查照片各1張、梅菲爾大樓工地之監視器錄影畫面截圖8張、
    現場照片2張、110年2月10日車牌號碼000-0000號小客車汽
    車租賃契約書1份各件在卷可稽，足見被告於本院審理時之
    自白確與事實相符，堪予採信。綜此，被告踰越門扇竊盜、
    竊盜、竊盜未遂等犯行，均事證明確，堪以認定，應依法論
    科。
三、核被告所為係犯刑法第321條第1 項第2 款之踰越門扇竊盜
    罪（犯罪事實二、㈠、㈢）、同法第320條第1項之竊盜罪（犯
    罪事實二、㈡）、同法第320條第3項、第1項之竊盜未遂罪（
    犯罪事實二、㈣）。被告所犯前揭4罪間，犯意各別，行為互
    異，應予分論併罰。被告前有如事實欄所載之前科紀錄等情
    ，有臺灣高等法院被告前案紀錄表1份在卷可稽。被告於有
    期徒刑執行完畢後，5年內故意再犯本件法定刑有期徒刑以
    上之4罪，依刑法第47條第1項之規定，構成累犯。另司法院
    釋字第775號解釋文揭示：刑法第47條第1項規定：「受徒刑
    之執行完畢，或一部之執行而赦免後，5年以內故意再犯有
    期徒刑以上之罪者，為累犯，加重本刑至二分之一。」有關
    累犯加重本刑部分，不生違反憲法一行為不二罰原則之問題
    。惟其不分情節，基於累犯者有其特別惡性及對刑罰反應力
    薄弱等立法理由，一律加重最低本刑，於不符合刑法第59條
    所定要件之情形下，致生行為人所受之刑罰超過其所應負擔
    罪責之個案，其人身自由因此遭受過苛之侵害部分，對人民
    受憲法第8條保障之人身自由所為限制，不符憲法罪刑相當
    原則，牴觸憲法第23條比例原則。於此範圍內，有關機關應
    自本解釋公布之日起2年內，依本解釋意旨修正之。於修正
    前，為避免發生上述罪刑不相當之情形，法院就該個案應依
    本解釋意旨，裁量是否加重最低本刑。又依上述解釋理由書
    之說明，所謂「一律加重最低本刑，致個案過苛部分，不符
    憲法罪刑相當原則及比例原則」之情形，應是指「因累犯加
    重之規定致無法處以最低法定本刑，使行為人所受之刑罰超
    過其所應負擔罪責」之個案（最高法院109年度台上字第714
    號刑事判決參照）。本案被告依其犯罪情節，並無處以法定
    最輕本刑仍顯過苛之情形，故在刑法第47條修正之前，仍均
    應適用累犯之規定加重其刑。被告於犯罪事實二、㈣所示犯
    行中，業已著手於竊盜犯行之實施，然尚未有所得，為未遂
    犯，應依刑法第25條第2項之規定，減輕其刑，並先加後減
    之。茲審酌犯罪動機、手段、所得、對告訴人造成之財物損
    失、犯罪後坦承犯行，惟尚未賠償告訴人所受損害；另斟酌
    被告品行、智識程度、家庭、經濟狀況（均詳卷）等一切情
    狀，量處如主文所示之刑，並就得易科罰金之有期徒刑部分
    ，諭知易科罰金之折算標準，並分別定應執行刑，以資懲儆
    。
四、按犯罪所得，屬於犯罪行為人者，沒收之。但有特別規定者
    ，依其規定；前2項之沒收，於全部或一部不能沒收或不宜
    執行沒收時，追徵其價額；刑法第38條之1第1項、第3項分
    別定有明文。查被告於本案中之竊盜所得共計電纜線5捆、
    電纜線100公尺等物，雖均未據扣案，仍應併予宣告沒收之
    ，如全部或一部不能沒收或不宜執行沒收時，追徵其價額。
據上論斷，應依刑事訴訟法第273條之1第1項、第299條第1項前
段，刑法第321條第1項第2款、第320條第1項、第3項、第51條第
5款、第47條第1項、第25條第2項、第41條第1項前段、第38條之
1第1項、第3項，刑法施行法第1條之1，判決如主文。
本案經檢察官盧駿道到庭執行職務。
中　　華　　民　　國　　110 　年　　11　　月　　16　　日
                      刑事第九庭  法　官 卓穎毓
以上正本證明與原本無異。
如不服本判決應於收受本判決後20日內向本院提出上訴書狀，並
應敘述具體理由。其未敘述上訴理由者，應於上訴期間屆滿後20
日內向本院補提理由書狀（均須按他造當事人之人數附繕本）「
切勿逕送上級法院」。 
　　　　　　　　　　　　　　　　　書記官   歐慧琪
中　　華　　民　　國　　110 　年　　11　　月　　16　　日
附錄論罪科刑法條：
中華民國刑法第321條
犯前條第1項、第2項之罪而有下列情形之一者，處6月以上5年以
下有期徒刑，得併科50萬元以下罰金：
一、侵入住宅或有人居住之建築物、船艦或隱匿其內而犯之。
二、毀越門窗、牆垣或其他安全設備而犯之。
三、攜帶兇器而犯之。
四、結夥三人以上而犯之。
五、乘火災、水災或其他災害之際而犯之。
六、在車站、港埠、航空站或其他供水、陸、空公眾運輸之舟、
    車、航空機內而犯之。
前項之未遂犯罰之。
中華民國刑法第320條
意圖為自己或第三人不法之所有，而竊取他人之動產者，為竊盜
罪，處5年以下有期徒刑、拘役或50萬元以下罰金。
意圖為自己或第三人不法之利益，而竊佔他人之不動產者，依前
項之規定處斷。
前二項之未遂犯罰之。